臺灣臺東地方法院簡易庭裁定
110年度東秩字第38號
移送機關    臺東縣警察局臺東分局
被移送人    林采薇


上列被移送人因違反社會秩序維護法案件，經移送機關以中華民
國110年12月1日信警偵字第1100035608號移送書移送審理，本院
裁定如下：
    主  文
甲○○不罰。    
    理  由
一、移送意旨略以：被移送人甲○○因與被害人乙○○前有嫌隙，於
    民國110年11月6日上午6時許，將裝有臺灣臺東地方檢察署
    （下稱臺東地檢署）檢察官起訴書及自製滋擾信件之牛皮紙
    袋，由鐵捲門縫中投遞入被害人位於臺東縣○○市○○路000號
    戶籍址，經被害人調閱監視器發覺並報警。因認被移送人涉
    有社會秩序維護法第68條第2款之行為，爰依法移請裁處等
    語。
二、按法院受理違反社會秩序維護法案件，除社會秩序維護法有
    規定外，準用刑事訴訟法之規定，社會秩序維護法第92條定
    有明文。再按犯罪事實應依證據認定之，無證據不得認定犯
    罪事實，刑事訴訟法第154條第2項定有明文。又告訴人之告
    訴，係以使被告受刑事訴追為目的，是其陳述是否與事實相
    符，仍應調查其他證據以資審認。又警察機關移請裁定之案
    件，該管簡易庭認為不應處罰為適當者，得逕為不罰之裁定
    ，社會秩序維護法第45條第2項亦有明文規定。
三、按社會秩序維護法之立法目的在於維護公共秩序、確保社會
    安寧，是以行為人之行為必須確已達妨害公共秩序、擾亂社
    會安寧之程度，方得以違反社會秩序維護法而處罰之；另按
    「有左列各款行為之一者，處3日以下拘留或新臺幣1萬2千
    元以下罰鍰：二、藉端滋擾住戶、工廠、公司行號、公共場
    所或公眾得出入之場所者。」社會秩序維護法第68條第2款
    規定甚明。而該款所謂「藉端滋擾」者，係指行為人以言語
    、行動等方式，藉特定事端擴大發揮，於住戶、工廠、公司
    行號、公共場所或公眾得出入之場所滋事擾亂，以遂其妨害
    公共秩序、擾亂社會安寧之潛在目的，且其言語或行動已踰
    越該事端在一般社會大眾觀念中所能容許之合理範圍，並擾
    及該場所之安寧秩序，以致難以維持或回復者而言。前開要
    件，除考量該場所之安寧秩序在客觀上有無遭到一定程度以
    上之破壞外，亦應視行為人言語或行動之內容、目的、對象
    及脈絡等為綜合考量，以判斷其言行舉止之意圖，而不能僅
    以行為人所為逾矩，遽認行為人所為已將事端擴大發揮而構
    成「藉端滋擾」之要件。　
四、移送機關認被移送人於上開時、地，有社會秩序維護法第68
    條第2款所規定「藉端滋擾住戶」之行為，無非係以被移送
    人之供述、證人即被害人乙○○於警詢中之證述、被害人所提
    供之監視器影片及擷圖影像與臺東地檢署檢察官起訴書及電
    腦打字之信件等為主要論據。惟查：
  ㈠被移送人確有於上揭時、地至上揭地點為上述之行為，業據
    被移送人於警詢時坦承不諱，核與證人乙○○於警詢時證述之
    情節相符，並有監視器影片及擷圖影像與上開起訴書、信件
    附卷可佐，此情固堪認定。
　㈡惟被移送人是否有「藉端滋擾」之行為一節，被移送人於警
    詢時陳稱：伊投遞裝有信件之牛皮紙袋，是希望吳至維（按
    即被害人之夫）本人可以看到信的內容，沒有要給其他人觀
    看的意思，伊與吳至維的友好關係，讓伊與前夫非常痛苦，
    伊想要斷清這段關係，曾以電話聯絡他，但他接起來聽到伊
    的聲音就直接掛掉了，因此伊才以投遞信件的方式表達，伊
    只想表達事過境遷已不想追究，以後就當作不認識，也請對
    方不要汙衊伊，投遞信件當日，伊就要搭飛機回金門生活，
    根本不想跟該處所之人有任何關係及交集等語，此觀諸信件
    用語為「致…吳至維先生」、「未來，相見如不識，若有汙
    衊或不實流言傳出，絕對會加速你收到傳票的速度；我們準
    備好了，希望你和你的律師也是」等語，可知被移送人所稱
    投遞信件僅欲給被害人之夫吳至維觀看，以了結彼此的關係
    乙節非虛，且依監視器影片及擷圖影像可知，被移送人至該
    處投遞信件後旋即離去，並無滯留或有何無端大聲咆哮或其
    他滋擾現場秩序或安寧之言行，難認被移送人之行為已經破
    壞住戶之安寧秩序，及其主觀上有影響該住戶安寧之故意，
    更與前述之「藉端滋擾」要件，顯然不符。至證人乙○○於警
    詢固證稱：「（甲○○除了投遞信件滋擾，是否還有其他行為
    ？你是否有勸阻過？）他還有打電話給我，也有打到我家給
    我家人，說一些我先生外遇的事情，我先生有勸阻他過。」
    等語，然關於被移送人是否曾另以電話騷擾乙節，為被移送
    人所否認，此部分亦僅有證人乙○○之前揭證述，並無其他證
    據可茲相佐，自難據此為不利被移送人之認定。
  ㈢綜上所述，被移送人行為雖或造成被害人之困擾或心理不適
    ，惟依現有證據，尚難認被移送人所為已該當「藉端滋擾」
    之要件，亦難認被移送人有「滋擾住戶」之故意或過失，依
    據前揭說明，即難遽認被移送人確有違反社會秩序維護法第
    68條第2款規定之行為，自應為不罰之諭知。
五、依社會秩序維護法第45條第2項，裁定如主文。　　
中    華    民    國   110    年    12    月    27    日
                  臺東簡易庭  法  官  朱貴蘭
以上正本證明與原本無異。
如不服本裁定，應於裁定送達後5日內向本院提出抗告狀（須附
繕本）。「切勿逕送上級法院」
中　　華　　民　　國　　110 　年　　12　　月　　27　　日
                              書記官  邱仲騏